ACORDAO-COMPLETO-2353374

ACÓRDÃO DE RELAÇÃO

ACÓRDÃO DE RELAÇÃO 4214/2019 ATA 19/2019 - PRIMEIRA CÂMARA

Acórdão 4214/2019-TCU-Primeira Câmara
Considerando se tratar de representação a respeito de possíveis irregularidades ocorridas na Prefeitura Municipal de Campo Novo do Parecis/MT, relacionadas a falhas na construção da Feira Livre Municipal;
Considerando que, da leitura conjunta da IN-TCU 71/2012 c/c o parágrafo 28 da Portaria-Segecex 12/2016, vê-se que a primeira linha de defesa na fiscalização da aplicação de recursos repassados pela União mediante convênio, contrato de repasse ou instrumento congênere é a própria autoridade administrativa competente, que deve imediatamente adotar as medidas ao seu alcance para corrigir eventuais impropriedades ou ilegalidades, observados os princípios norteadores dos processos administrativos, que a segunda linha de defesa são os órgãos e entidades repassadores de recurso e que a terceira linha de defesa compete ao órgão de controle interno;
Considerando que o TCU, na condição de órgão julgador dos processos que envolvem a aplicação de recursos repassados pela União, deve prioritariamente analisar as medidas adotadas pelos órgãos e entidades repassadores dos recursos tendo por finalidade identificar pontos críticos na execução descentralizada da ação de governo e oportunidade de aperfeiçoamento do processo de implementação da política pública e dos mecanismos de controle dos entes públicos responsáveis, certificando-se, especialmente por ocasião do exame das contas ordinárias anuais, dos resultados das providências adotadas em decorrência das questões apontadas pelo controle interno;
Considerando que o parágrafo 31 da Portaria-Segecex 12/2016 orienta que os documentos que comunicam a ocorrência de supostas impropriedades ou ilegalidades, sem débito, em procedimentos atinentes à aplicação de recursos repassados pela União mediante convênio, contrato de repasse ou instrumento congênere devem ser cadastrados com o tipo “Comunicação de irregularidades”, ainda que intitulados de representação;
Considerando que as informações constantes de tais documentos devem ser mantidas na unidade instrutora, e que, além de contribuir para o exame nas tomadas ou prestações de contas, poderão servir de subsídio para diligência, planejamento ou proposição de fiscalizações, produção de conhecimento ou para outros fins gerenciais e de inteligência;
Considerando a oportunidade de se orientar a unidade instrutora para que, em casos semelhantes, observe os termos do estabelecido pela Portaria Segecex 12/2016, quanto à autuação de representações;
Os Ministros do Tribunal de Contas da União ACORDAM, por unanimidade, com fundamento art. 43, inciso I, da Lei 8.443/1992, c/c os arts. 143, inciso V, alínea "a"; 237, VII e parágrafo único, e o art. 235 do Regimento Interno/TCU, c/c arts. 103 e 105 da Resolução-TCU 259/2014, c/c parágrafos 28 e 31 da Portaria-Segecex 12/2016, em não conhecer da representação, por não preencher os requisitos de admissibilidade pertinentes; enviar cópia integral dos presentes autos ao Ministério da Agricultura, à Caixa Econômica Federal, e à Controladoria-Geral da União no Estado do Mato Grosso, para subsidiar o acompanhamento da execução e a posterior análise da prestação de contas e em dar ciência desta deliberação ao autor da comunicação.
1. Processo TC-Processo 005.806/2019-4 (REPRESENTAÇÃO) 
	1.1. Órgão/Entidade: Prefeitura Municipal de Campo Novo do Parecis - MT
	1.2. Relator: Ministro Bruno Dantas
	1.3. Representante do Ministério Público: não atuou
	1.4. Unidade Técnica: Secretaria de Controle Externo da Agricultura e do Meio Ambiente (SecexAmb) .
	1.5. Representação legal: não há.
	1.6. orientar à unidade instrutora de origem que, em casos similares, observe as orientações constantes da Portaria-Segecex 12/2016, abstendo-se de autuar como representação documentos que não se adequem ao referido normativo.

Primeira Câmara

BRUNO DANTAS

não há.

Não atuou

REPRESENTAÇÃO (REPR)

Secretaria de Controle Externo da Agricultura e do Meio Ambiente (SecexAmb).